臺灣臺中地方法院民事判決　九十一年度訴字第一六六○號
　　原　　　告　合作金庫銀行股份有限公司
　　法定代理人　丁○○
　　訴訟代理人　戊○○
　　被　　　告　丙○○
　　　　　　　　乙○○
　　　　　　　　己○○
　　訴訟代理人　甲○○
右當事人間請求清償借款事件，本院判決如左：
    主    文
被告應連帶給付原告新台幣壹佰玖拾貳萬捌仟伍佰柒拾元，及自民國九十年二月十日起至清
償日止，按週年利率百分之八計算之利息，並自民國九十年三月十一日起至清償日止，逾期
在六個月以內者，按上開利率百分之十，逾期在六個月以上者，超過部分按上開利率百分之
二十計算之違約金。
訴訟費用由被告連帶負擔。
本判決於原告以新台幣陸拾肆萬仟元供擔保後，得假執行。但被告如於假執行程序實施前
，以新台幣壹佰玖拾貳萬捌仟伍佰柒拾元為原告預供擔保，得免為假執行。
    事    實
甲、原告方面：
一、聲明：求為判決如主文第一項所示，並陳明願供擔保請准宣告假執行。
二、陳述略稱：被告丙○○於民國八十九年十一月十日，邀同其餘被告為連帶保證人，向台
    中市第五信用合作社借款新台幣（下同）二百萬元，雙方約定：借款期限自八十九年十
    一月十日起至九十六年十一月十日止，利息按週年利率百分之八按月計付；如有不依約
    清償本金或利息時，全部債務得視為到期，除仍應依上開約定利率給付遲延利息外，並
    應給付逾期清償在六個月以內者，按上開利率百分之十，逾期在六個月以上者，超過部
    分按上開利率百分之二十計算之違約金。詎被告丙○○自九十年二月十日起，即未依約
    繳付本息；而原告依財政部九十年九月十四日台財融（三）字第０九０三０００一四九
    號函，自九十年九月十四日起，概括承受台中市第五信用合作社之全部營業及資產、負
    債並繼續營業。是自斯時起，台中市第五信用合作社對於被告之上述債權，已全部移轉
    由原告行使，然屢經原告向被告催討，被告皆置之不理，依約全部債務應已視為到期。
    為此依消費借貸及連帶保證契約之法律關係，請求被告連帶給付未償本金、遲延利息及
    違約金，如訴之聲明所示。
三、證據：提出借據、財政部函各一份、授信約定書三份、客戶交易明細表一紙為證（均為
    影本）。
乙、被告方面：
一、聲明：求為判決：
  （一）駁回原告之訴及假執行之聲請。
  （二）如受不利判決，願供擔保請准免為假執行。
二、陳述略稱：
  （一）被告丙○○於八十七年九月十七日，提供所有坐落於台中市○○區○○段五六九地
        號，應有部分一萬分之三二０之土地，及其上一七五三建號，權利範圍全部之建物
        （門牌號碼：台中市○○區○○路三段七號）為抵押物，為台中市第五信用合作社
        設定本金最高限額八百九十八萬元之抵押權，惟實際借貸之金額僅有八百萬元。原
        告稱：被告丙○○於八十九年十一月十日，邀同其餘被告為連帶保證人，向台中市
        第五信用合作社借款二百萬元等語，然實際上此筆金額是在前開最高限額抵押權所
        擔保之債權範圍內，並不是另有其他之借款。
  （二）按「抵押權不得由債權分離而為讓與，或為其他債權之擔保」，民法第八百七十條
        定有明文。本件系爭訴訟標的之二百萬元借款，既從屬於該八百萬元最高限額抵押
        權所擔保之債權範圍內，原告從中劃定一部請求被告清償，顯與前開規定有違，原
        告之訴為無理由。
三、證據：提出土地及建物登記謄本各一份、放款利息＼收回收據及本票各二紙為證（除土
    地及建物登記謄本外，為影本）。
　　理　　由
一、本件原告主張如前陳述欄所載之事實，已據其提出與所述相符之借據、財政部函各一份
　　、授信約定書三份、客戶交易明細表一紙等為證，被告對於借據上簽名、印文之真正性
    ，及自九十年二月十日起即未續繳本息等情，並無爭執（本院九十一年六月十四日言詞
    辯論筆錄），自堪信原告之主張為真正。
二、被告雖另以如陳述欄所載之情詞置辯，並提出土地及建物登記謄本各一份、放款利息＼
    收回收據及本票各二紙等為證。惟核被告所述之八百萬元借款，在債務發生時間、債務
    金額（一筆為七百九十萬元，另筆為十萬元）、簽立書面型式（本票）、債務人範圍（
    不包含被告己○○）等項上，皆與本件原告據以請求之消費借貸契約不同，被告認：原
    告請求清償之債務，屬於前開八百萬元借款之一部，依民法第八百七十條之規定，乃不
    得分離而為請求等語，核於事實認定及法律適用上，皆屬有誤，且與本件結果之判斷無
    關，其抗辯並無理由。
三、從而，原告本於消費借貸及連帶保證契約之法律關係，請求被告連帶給付未償本金一百
    九十二萬八千五百七十元，及自九十年二月十日起至清償日止，按週年利率百分之八計
    算之利息，並自九十年三月十一日起至清償日止，逾期在六個月以內者，按上開利率百
    分之十，逾期在六個月以上者，超過部分按上開利率百分之二十計算之違約金，為有理
    由，應予准許。
四、本判決兩造分別陳明願供擔保聲請宣告假執行或免為假執行，核均無不合，爰分別酌定
    相當之擔保金額，予以准許。
五、結論：本件原告之訴為有理由，依民事訴訟法第八十五條第二項、第三百九十條第二項
    、第三百九十二條，判決如主文。
中　　　華　　　民　　　國　　九十一　　年　　　六　　　月　　二十八　　日
                            臺灣臺中地方法院民事第四庭
~B審判長法官　張恩賜
~B法      官　李國增
~B法      官　鄧敏雄
右為正本係照原本作成。
如對本判決上訴，須於判決送達後廿日內向本院提出上訴狀。
中　　　華　　　民　　　國　　九十一　　年　　　六　　　月　　二十八　　日
~B法院書記官  黃惠閔
